---
title: "Normalidad en R"
output: pdf_document
---

```{r setup, include=FALSE}
knitr::opts_chunk$set(echo = TRUE)
```
```{r}
# Cargando paquetes
library(tidyverse)
library(ggpubr)
library(rstatix)
```
```{r}
# Cargando una base de datos de R
head(ToothGrowth)
```


```{r}
# Tomando una muestra aleatoria.
set.seed(2021)
ToothGrowth%>% sample_n_by(supp,dose,size = 1)
```  

# Verificar normalidad en R
Pregunta: Queremos probar si la variable len (longitud del diente) es normalmente
repartido.
## Métodos visuales
El gráfico de densidad y el gráfico Q-Q se pueden utilizar para comprobar la normalidad visualmente.   

1. **Gráfico de densidad:** el gráfico de densidad proporciona un juicio visual sobre si
la distribución tiene forma de campana.  

2. **Gráfico de QQ:** gráfico de QQ (o gráfico de cuantiles-cuantiles) dibuja la correlación
entre una muestra dada y la distribución normal. A 45 grados
También se traza la línea de referencia. En una gráfica QQ, cada observación se representa como
un solo punto. Si los datos son normales, los puntos deben formar una línea recta.  

```{r}
library("ggpubr")
# Density plot
ggdensity(ToothGrowth$len, fill = "lightgray")
# QQ plot
ggqqplot(ToothGrowth$len)

```
```{r}
ToothGrowth %>% shapiro_test(len)
```  
**p-valor** mayor que 0.05, por lo tanto asumimos normalidad en la variable **len**.

**Normalidad para agrupacion de dose(por cada categoria o respuesta de dose)**
```{r}
ToothGrowth %>%
group_by(dose) %>%
shapiro_test(len)
```
Todos los p-valores son mayores que 0.05, por lo tanto la variable **len** siguen una distribucion Normal para cada respuesta o categoria de **dose**
